臺灣臺東地方法院刑事判決
110年度原交易字第77號
公  訴  人  臺灣臺東地方檢察署檢察官
被      告  陳吳名


指定辯護人  本院公設辯護人丁經岳 
上列被告因公共危險案件，經檢察官提起公訴（110年度偵字第2
764號）後，於本院審理程序進行中，被告先就被訴事實為有罪
之陳述，經檢察官聲請改依協商程序而為判決，本院裁定進行協
商程序，判決如下：
    主  文
陳吳名犯不能安全駕駛動力交通工具罪，累犯，處有期徒刑陸月
，併科罰金新臺幣陸萬元，有期徒刑如易科罰金，罰金如易服勞
役，均以新臺幣壹仟元折算壹日。
    犯罪事實及理由
一、本件除犯罪事實欄一第2列應補充記載為：有期徒刑6月「（
    併科罰金新臺幣（下同）3萬元）」；第9列之同日9時「36
    分」應更正為「20分」，另證據部分應補充被告陳吳名於本
    院審理時之自白者外，餘均同於檢察官起訴書之記載，茲均
    引用之（如附件）。
二、本件經檢察官與被告於審判外達成協商之合意且被告已認罪
    ，其合意內容為：被告犯刑法第185條之3第1項第1款之不能
    安全駕駛動力交通工具罪嫌，累犯，願受科刑之範圍為處有
    期徒刑6月，併科罰金6萬元，有期徒刑如易科罰金，罰金如
    易服勞役，均以1000元折算1日。經查，上開協商合意並無
    刑事訴訟法第455條之4第1項所列情形之一，檢察官聲請改
    依協商程序而為判決，本院爰不經言詞辯論，於協商合意範
    圍內為協商判決，合予敘明。
三、應適用之法條：刑事訴訟法第455條之2第1項、第455條之4
    第2項、第455條之8、第454條第2項，刑法第185條之3第1項
    第1款、第47條第1項、第41條第1項前段、第42條第3項前段
    ，刑法施行法第1條之1第1項。
四、附記事項：被告有如附件犯罪事實欄所載之前案科刑及執行
    紀錄，於民國110年6月21日執行完畢，此有臺灣高等法院被
    告前案紀錄表附卷可參，其於該徒刑執行完畢後，5年以內
    故意再犯本件有期徒刑以上之罪，為累犯，且本件並無司法
    院大法官釋字第775號解釋所示罪刑不相當之情形，認檢察
    官與被告協商之結果適用刑法第47條累犯加重之規定並無不
    當，附此敘明。
五、本判決除有刑事訴訟法第455條之4第1項第1款、第2款、第4
    款、第6款、第7款所定情形之一，或違反同條第2項之規定
    者外，檢察官與被告均不得上訴。
六、如有前項得上訴之情形，得自收受判決送達之日起20日內，
    向本院提出上訴書狀，上訴於第二審法院。
七、本案經檢察官莊琇棋提起公訴，檢察官林靖蓉到庭執行職務
    。
中　　華　　民　　國　　110 　年　　11　　月　　30　　日
                  刑事第三庭  法  官  朱貴蘭
上正本係照原本作成。
本件不得上訴。但有刑事訴訟法第455條之4第1項第1款、第2款
、第4款、第6款、第7款所定情形，或協商判決違反同條第2項之
規定者，應於收受送達後20日內向本院提出上訴書狀，並應敘述
具體理由；如未敘述上訴理由者，應於上訴期間屆滿後20日內向
本院補提理由書（均須按他造當事人之人數附繕本）「切勿逕送
上級法院」。
中　　華　　民　　國　　110 　年　　11　　月　　30　　日
                              書記官  邱仲騏
附錄論罪科刑法條：
中華民國刑法第185條之3第1項
駕駛動力交通工具而有下列情形之一者，處2年以下有期徒刑，
得併科20萬元以下罰金：
一、吐氣所含酒精濃度達每公升0.25毫克或血液中酒精濃度達百
    分之0.05以上。
二、有前款以外之其他情事足認服用酒類或其他相類之物，致不
    能安全駕駛。
三、服用毒品、麻醉藥品或其他相類之物，致不能安全駕駛。

附件：
臺灣臺東地方檢察署檢察官起訴書
                                     110年度偵字第2764號
　　被　　　告　陳吳名　
上列被告因公共危險案件，已經偵查終結，認應提起公訴，茲將
犯罪事實及證據並所犯法條分敘如下：
　　　　犯罪事實
一、陳吳名前因公共危險案件，經臺灣臺東地方法院以109年度
    原交易字第64號判決判處有期徒刑6月確定，於民國110年6
    月21日易科罰金執行完畢。詎其仍不知悔改，自110年8月23
    日9時許起至同日9時10分許止，在臺東縣太麻里鄉臺9線公
    路388公里旁某釋迦攤，飲用啤酒1罐後，明知吐氣所含酒精
    濃度達每公升0.25毫克以上者，不得駕駛動力交通工具，仍
    在吐氣所含酒精濃度已逾上開標準之情形下，基於不能安全
    駕駛之犯意，旋騎乘車牌號碼000-000號普通重型機車上路
    。嗣於同日9時36分許，行經臺東縣太麻里鄉臺9線公路389.
    3公里北上車道處，因交通違規為警攔查，並依法對其進行
    吐氣所含酒精濃度測試，測得其吐氣所含酒精濃度達每公升
    0.88毫克，始悉上情。
二、案經臺東縣警察局大武分局報告偵辦。
　　　　證據並所犯法條
一、上揭犯罪事實，業據被告陳吳名於警詢及偵查中坦承不諱，
    並有飲酒時間確認表、臺東縣警察局臺東分局當事人酒精測
    定紀錄表、財團法人台灣商品檢測驗證中心呼氣酒精測試器
    檢定合格證書、臺東縣警察局舉發違反道路交通管理事件通
    知單影本、刑案現場測繪圖各1份、現場照片3張附卷可憑，
    足證被告之自白與事實相符，其犯嫌應堪認定。
二、核被告所為，係犯刑法第185條之3第1項第1款之公共危險罪
    嫌。再被告曾受有期徒刑之執行完畢，此有刑案資料查註紀
    錄表1份附卷可參，其於5年以內故意再犯本案有期徒刑以上
    之罪，為累犯，請依司法院釋字第775號解釋意旨裁量是否
    加重最低本刑。
三、依刑事訴訟法第251條第1項提起公訴。
　　此　致
臺灣臺東地方法院
中　　華　　民　　國　 110　　年　　9 　　月　　13  　日
　　　　　　　　　　　　　檢　察　官　莊琇棋
本件正本證明與原本無異
中　　華　　民　　國　　110 　年　　10  　月　　6 　　日
        　　　　　　　　  書  記  官  陳靜華
附錄本案所犯法條全文
中華民國刑法第185條之3
駕駛動力交通工具而有下列情形之一者，處二年以下有期徒刑，
得併科二十萬元以下罰金：
一、吐氣所含酒精濃度達每公升零點二五毫克或血液中酒精濃度
    達百分之零點零五以上。
二、有前款以外之其他情事足認服用酒類或其他相類之物，致不
    能安全駕駛。
三、服用毒品、麻醉藥品或其他相類之物，致不能安全駕駛。
因而致人於死者，處三年以上十年以下有期徒刑；致重傷者，處
一年以上七年以下有期徒刑。
曾犯本條或陸海空軍刑法第五十四條之罪，經有罪判決確定或經
緩起訴處分確定，於五年內再犯第一項之罪因而致人於死者，處
無期徒刑或五年以上有期徒刑；致重傷者，處三年以上十年以下
有期徒刑。